【裁判字號】    99,上訴,1573
【裁判日期】    990928
【裁判案由】    毒品危害防制條例
【裁判全文】
臺灣高等法院高雄分院刑事判決        99年度上訴字第1573號
上  訴  人
即  被  告  甲○○
上列上訴人因毒品危害防制條例案件，不服臺灣高雄地方法院99
年度審訴字第2435號中華民國99年8 月18日第一審判決（起訴案
號：臺灣板橋地方法院檢察署99年度毒偵字第4150號），提起上
訴，本院判決如下：
     主  文
上訴駁回。
     理  由
一、依刑事訴訟法第350條、第361條、第362條、第367條規定，
    不服地方法院之第一審判決而上訴者，須提出上訴書狀，並
    應敘述具體理由，為上訴必備之程式；其所提出之書狀未敘
    述上訴理由，或僅曾以言詞陳述上訴理由者，均應於上訴期
    間屆滿後20日內補提理由書於第一審法院。第一審法院經形
    式審查，認逾期未補提上訴理由者，應定期間先命補正；逾
    期未補正者，為上訴不合法律上之程式，應以裁定駁回。倘
    已提出上訴理由，但所提非屬具體理由者，則由第二審法院
    以上訴不合法律上之程式，判決駁回。而所謂具體理由，必
    係依據卷內既有訴訟資料或提出新事證，指摘或表明第一審
    判決有何採證認事、用法或量刑等足以影響判決本旨之不當
    或違法，而構成應予撤銷之具體事由，始克當之（例如：依
    憑證據法則具體指出所採證據何以不具證據能力，或依憑卷
    證資料，明確指出所為證據證明力之判斷如何違背經驗、論
    理法則）；倘僅泛言原判決認定事實錯誤、違背法令、量刑
    失之過重或輕縱，而未依上揭意旨指出具體事由，或形式上
    雖已指出具體事由，然該事由縱使屬實，亦不足以認為原判
    決有何不當或違法者（例如：對不具有調查必要性之證據，
    法院未依聲請調查亦未說明理由，或援用證據不當，但除去
    該證據仍應為同一事實之認定），皆難謂係具體理由，俾與
    第二審上訴制度旨在請求第二審法院撤銷、變更第一審不當
    或違法之判決，以實現個案救濟之立法目的相契合，並節制
    濫行上訴（最高法院97年度臺上字第892 號判決意旨可資參
    照）。又理由是否具體，則屬第二審法院審查之範圍，不在
    命補正之列，亦即上訴書狀已記載理由，並有具體之敘述時
    ，其上訴既屬合法，第二審法院固應就其理由之是否可取，
    為實體之審理及判斷；如認其上訴書狀雖記載理由，但並未
    具體敘述時，則無須再命補正，可逕認其上訴不合法，以判
    決駁回之（此有最高法院97年度臺上字第1281號判決意旨可
    參）。
二、上訴人即被告甲○○經原審論以施用第一級毒品罪，累犯，
    判處有期徒刑8 月，雖於99年8 月27日即上訴期間屆滿（99
    年9 月3 日）前提出上訴書狀，復於99年9 月14日提出上訴
    理由狀，然上訴理由狀僅泛指原判決以被告先前曾犯毒品案
    件，而判處被告有期徒刑8 月，然被告以前所犯之錯均已執
    行完畢，經過多次教訓，已經向上改過，原審開庭時被告已
    自白，如今有工作，妻子並甫生一子，妻兒須賴被告照顧，
    被告並已堅決改過，請求從輕量刑等語。
三、經查：
(一)、量刑輕重，屬為裁判之法院得依職權自由裁量之事項，苟其
    量刑已以行為人之責任為基礎，並斟酌刑法第57條各款所列
    情狀，在法定刑度內，酌量科刑，如無偏執一端，致明顯失
    出失入情形，上級審法院即不得單就量刑部分遽指為不當或
    違法。
(二)、原判決於理由中已詳予論述：被告有毒品等多次犯罪前科，
    且其於徒刑執行完畢後，5 年內故意再犯本件法定刑為有期
    徒刑以上之罪，為累犯，應依刑法第47條第1 項之規定加重
    其刑，並審酌「被告前經觀察勒戒、有期徒刑執行完畢，猶
    不思戒除毒癮，顯見其並無堅定戒癮之意志，惟念其行為尚
    未危害他人及其犯後能坦承犯行，態度尚稱良好等一切情狀
    」並敘明「檢察官求予量處有期徒刑1 年，略嫌過重」，始
    對被告犯施用第一級毒品罪，累犯，量處有期徒刑8 月。是
    原審就科刑之部分，顯已審酌上訴意旨之情節，依刑法第57
    條各款規定事項，而為量刑理由，經核並無不當，即不能任
    意指為違法。
(三)、上訴人之上訴理由，純係對原判決就刑之量定已說明審酌之
    事項，漫為爭執，應認其實質上未符合具體之要件。依上說
    明，本件上訴為不合法律上之程式，應予駁回。並不經言詞
    辯論為之。
四、據上論斷，應依刑事訴訟法第367 條前段、第372 條，判決
    如主文。
據上論斷，應依刑事訴訟法第367 條前段、第372 條，判決如主
文。
中    華    民    國    99    年    9     月    28    日
                  刑事第一庭    審判長法  官  周賢銳
                                      法  官  施柏宏
                                      法  官  洪碩垣
以上正本證明與原本無異。
如不服本判決應於收受本判決後10日內向本院提出上訴書狀，其
未敘述上訴理由者，並得於提起上訴後10日內向本院補提理由書
狀（均須按他造當事人之人數附繕本）「切勿逕送上級法院」。
中    華    民    國    99    年    9     月    28    日
                                      書記官  林家煜

司法院資訊處製作；財團法人民間司法改革基金會備份。
